# 改制与企业合并同时进行如何处理

提问人：tracy123475 时间：2014-06-29 18:40:25
A和B均为相互独立的全民所有制企业，国资委出具改制文件，以A与B的净资产评估值，作为新设股份公司C的出资，占股70%，同时引入新的投资者，以债权转股权占30%。改制的结果不伦不类，A注销，B保留下来仍为全面所有制企业，作为C的分公司存在，C按B改制时的净资产挂其他应收款，B挂其他应付款，B和C合并的时候，其他应收与其他应付抵销。我的理解：A与B如果算吸收合并，B应注销，如果算控股合并，B应变为有限公司然后作为A的子公司，如果是新设合并,A与B均注销，成立C。请教一下，按企业实际的改制结果是不是有什么问题？全面所有制企业是独立的法人如何作为分公司存在？

回答人：chenyiwei
从你说的情况看确实有些问题。全民所有制企业和公司制企业的治理机制、责任机制等都不同，因此全民所有制企业不能作为公司制企业的分公司或子公司。尤其是：在你说的这个案例中，C公司将引入新的投资者，也就是不再是纯粹的国有企业（至少已经是多元投资主体的企业），此时其子公司或分公司采用“全民所有制”将存在逻辑上的矛盾。应当对B一并改制后，或者作为C的子公司存续，或者成为C的分公司（不再保留独立法人资格）。建议进一步与C公司和国资委等沟通。